【裁判字號】    98,上易,1270
【裁判日期】    980819
【裁判案由】    毒品危害防制條例
【裁判全文】
臺灣高等法院刑事判決                98年度上易字第1270號
上  訴  人  臺灣板橋地方法院檢察署檢察官
被      告  乙○○
                    入境許可證統一編號：FB00000000號
上列上訴人因被告毒品危害防制條例案件，不服臺灣板橋地方法
院97年度易字第3679號，中華民國98年2月27日第一審判決（起
訴案號：臺灣板橋地方法院檢察署97年度偵字第32198號），提
起上訴，本院判決如下：
    主  文
上訴駁回。
    理  由
一、本案經本院審理結果，認第一審判決以不能證明被告乙○○
    持有第一級毒品海洛因之犯行，而為無罪之諭知，經核並無
    違誤，應予維持，並引用第一審判決書記載之證據及理由（
    如附件）。
二、檢察官上訴意旨略以：被告與證人甲○於原審審理時關於證
    人甲○之綽號之陳述有部分差異，且證人即現場查獲員警葉
    文禮於原審審理時係證稱：伊直覺欲前往查緝綽號「約翰」
    之人，即是坐在法庭內之證人甲○等語，可見丙○○○○所
    述線報所稱綽號「約翰」之人，即係在庭之證人甲○云云，
    顯係丙○○○○猜測之詞，又以檢察書類查詢名叫「約翰」
    之另案被告竟有四十六人之多，亦見警方前往查緝之對象並
    非必然是原名林約翰之甲○，足見原審認定警方欲查緝綽號
    「約翰」之逃犯即係證人甲○，恐有違誤，從而被告所辯扣
    案之海洛因係甲○所有，尚難採信云云。按「犯罪事實應依
    證據認定之，無證據不得認定犯罪事實」，為刑事訴訟法第
    一百五十四條第二項所明定，故須有積極證據足以證明被告
    犯罪事實，否則不能遽為有罪之認定。經查，本件警方於九
    十七年八月十一日晚間八時四十分許，在臺北縣板橋市○○
    街八十八號二樓所查扣之海洛因一包（毛重1.06公克、淨重
    0.76公克、驗餘重0.7219公克），確係證人甲○所有，並將
    之擺放在上開住處電視桌之小抽屜內等情，業據證人甲○於
    本院審理時證述明確（見本院卷第60頁），足認本件扣案之
    海洛因一包，確係證人甲○所有，檢察官上訴意旨未提出足
    以證明被告確實持有系爭海洛因犯罪事實之積極證據，僅徒
    憑上情，認被告辯解難以採信，任意指摘原判決認事用法有
    所違誤云云，自無從據此證明被告持有本件第一級毒品海洛
    因之事實。此外，復查無其他積極證據足資證明被告有公訴
    人所指之本件持有海洛因之犯行，原審依調查結果，認卷存
    積極證據尚不足以證明被告涉有本件公訴意旨所指之犯行，
    諭知被告無罪，核無不合。檢察官未積極提出用以證明被告
    涉犯本件持有海洛因罪嫌之證據，仍徒憑己意，逕執上開情
    詞，謂原審認事用法有誤，指摘原判決不當，為無理由，上
    訴應予駁回。
據上論斷，應依刑事訴訟法第三百七十三條、第三百六十八條，
判決如主文。
本案經檢察官侯寬仁到庭執行職務。
中    華    民    國    98    年    8     月    19    日
                  刑事第二十一庭審判長法  官  蘇隆惠
                                      法  官  許永煌
                                      法  官  曾家貽
以上正本證明與原本無異。
不得上訴。
                                      書記官  任正人
中    華    民    國    98    年    8     月    19    日


司法院資訊處製作；財團法人民間司法改革基金會備份。
